【裁判字號】    94,上訴,4180
【裁判日期】    950127
【裁判案由】    違反槍砲彈藥刀械管制條例
【裁判全文】
臺灣高等法院刑事判決                94年度上訴字第4180號
  上  訴  人
  即  被  告  甲○○
  指定辯護人  本院公設辯護人王永炫
上列上訴人因違反槍砲彈藥刀械管制條例案件，不服臺灣板橋地
方法院94年度訴字第1611號，中華民國94年11月15日第一審判決
（起訴案號：94年度偵字第10463號），提起上訴，本院判決如
下：
    主  文
原判決撤銷。
甲○○未經許可，寄藏可發射子彈具有殺傷力之改造手槍，處有
期徒刑年貳月，併科罰金新臺幣貳萬元，罰金如易服勞役以新
臺幣玖佰元即銀元佰元折算壹日。
扣案之仿貝瑞塔廠八四型半自動手槍製造之改造手槍壹支（含彈
匣壹個，槍枝管制編號0000000000號）沒收。
    事  實
一、甲○○前曾有違反麻醉藥品管理條例、毒品危害防制條例及
    贓物等前科（在本案均不構成累犯），詎猶不知悔改，明知
    可發射子彈具有殺傷力之改造槍枝，屬於槍砲彈藥刀械管制
    條例管制之槍砲，非經主管機關許可，不得持有、寄藏之，
    竟於民國94年6月13日下午5時許，在臺北縣三峽鎮○○路28
    巷口處，未經許可，受真實姓名年籍不詳綽號「阿偉」（起
    訴書載為「阿復」，應予更正）之成年男子之委託，代為保
    管藏放可發射子彈具有殺傷力之仿貝瑞塔（即BERETTA）廠
    84型半自動手槍製造之玩具手槍換裝土造金屬槍管之改造手
    槍1支（含彈匣1個，槍枝管制編號0000000000號），並將之
    寄藏在其臺北縣三峽鎮○○路309巷15號7樓之1居所內。嗣
    於94年6月14日下午2時40分許，在上址為警搜索扣得上開改
    造手槍1支（含彈匣1個）而查獲。
二、案經臺北縣政府警察局三峽分局報告臺灣板橋地方法院檢察
    署檢察官偵查起訴。
    理  由
一、上揭事實，業據上訴人即被告甲○○在警詢時、偵查中、原
    審及本院審理時坦承不諱，並有改造手槍1支扣案足資佐證
    ，及查獲槍枝時拍攝之照片在卷可稽。至被告於原審雖供稱
    在受託寄藏後有拆下槍管上之3顆螺絲等語，惟經原審及本
    院當庭檢視扣案槍枝，槍身及槍管並未因此有鬆脫之情形，
    且前揭扣案槍枝經送內政部警政署刑事警察局鑑驗結果，認
    送鑑改造手槍（槍枝管制編號0000000000號），係由仿BERE
    TTA廠84型半自動手槍製造之玩具手槍換裝土造金屬槍管而
    成之改造手槍，機械性能良好，可擊發適用之子彈，認具殺
    傷力，有該局94年6月30日刑鑑字第0940095235號槍彈鑑定
    書在卷可稽，足認上開槍枝具有殺傷力，為槍砲彈藥刀械管
    制條例第4條第1項第1款所稱之其他可發射子彈具有殺傷力
    之改造手槍，亦足見被告前揭自白受寄藏、持有上開槍枝等
    情與事實相符。被告辯稱無殺傷力云云，自不足採。是本件
    事證明確，被告犯行堪予認定。
二、按槍砲彈藥刀械管制條例係將「持有」與「寄藏」為分別之
    處罰規定，則單純之「持有」，固不包括「寄藏」，但「寄
    藏」之受人委託代為保管，其保管本身所為之「持有」，既
    係「寄藏」之當然結果，法律上自宜僅就「寄藏」行為為包
    括之評價，不應另就持有予以論罪（參照最高法院74年台上
    字第3400號判例）。查被告既係收受綽號「阿偉」之成年男
    子交付其保管前開槍枝，並寄藏在其前開三峽鎮居所，核其
    所為係犯槍砲彈藥刀械管制條例第8條第4項未經許可寄藏可
    發射子彈具殺傷力之改造手槍罪，公訴人認被告係涉犯同條
    項持有改造手槍罪嫌，容有誤會，應予更正。又原審辯護人
    雖主張被告已自行拆下槍管上3顆子彈，且查獲之彈匣中並
    無子彈，況被告僅係為防身，為此請求依刑法第59條之規定
    ，酌減其刑，被告亦請求依刑法第59條酌減其刑。惟按刑法
    第59條之酌量減輕其刑，必於犯罪之情狀，在客觀上足以引
    起一般同情，認為即予宣告法定低度刑期，猶嫌過重者，始
    有其適用（最高法院51年台上字第899號判例參照）。查槍
    枝為違禁物，政府查緝甚嚴，此為一般人所明知，非法持有
    具殺傷力之槍枝，嚴重危害社會安全，被告無視法律之禁止
    ，受託寄藏槍枝，並稱係為防禦，勢將嚴重影響社會秩序，
    且以具殺傷力之改造槍枝防身，以暴制暴，更不可採，其犯
    罪情狀，殊難認有何堪予憫恕之情形，是被告所為自不合於
    刑法第59條酌減其刑之規定，附此敘明。
三、原審對被告論罪科刑，固非無見。惟查槍砲彈藥刀械管制條
    例第11條已於94年1月26日公布刪除，改併列於同條例第8條
    （本件被告犯罪於法律修正後），被告所為係犯槍砲彈藥刀
    械管制條例第8條第4項之罪，原判決理由認係犯同條例第11
    條第4項之罪（見原判決理由第二項），即有違誤。被告上
    訴請求酌減其刑，固非有理由，惟原判決既有可議，自應由
    本院撤銷改判。爰審酌被告於此社會治安日益惡化之際，猶
    寄藏上開具殺傷力之改造槍枝，危害社會治安甚鉅，然鑑於
    其犯罪後坦承犯行，態度良好，及其犯罪之動機、目的、手
    段、智識程度等一切情狀，量處如主文所示之刑，並就罰金
    部分諭知易服勞役之折算標準。扣案之可發射子彈具有殺傷
    力之仿貝瑞塔廠84型半自動手槍製造之改造手槍1支（槍枝
    管制編號0000000000號），為違禁物，不問屬於犯人與否，
    依刑法第38條第1項第1款規定宣告沒收。
據上論斷，應依刑事訴訟法第369條第1項前段、第364條、第299
條第1項前段，槍砲彈藥刀械管制條例第8條第4項，刑法第11條
條前段、第42條第2項、第38條第1項第1款，罰金罰鍰提高標準
條例第2條，現行法規所定貨幣單位折算新臺幣條例第2條，判決
如主文。
本案經檢察官謝英民到庭執行職務。
中    華    民    國    95    年    1     月    27    日
                  刑事第二庭審判長法  官  蔡國在
                                  法  官  王詠寰
                                  法  官  江振義
以上正本證明與原本無異。
如不服本判決，應於收受送達後十日內向本院提出上訴書狀，其
未敘述上訴之理由者並得於提起上訴後十日內向本院補提理由書
（均須按他造當事人之人數附繕本）。
                                  書記官  耿鳳君
中    華    民    國    95    年    2     月    3     日
附錄本件論罪科刑法條全文：
槍砲彈藥刀械管制條例第8條
未經許可，製造、販賣或運輸鋼筆槍、瓦斯槍、麻醉槍、獵槍、
空氣槍或第4條第1項第1款所定其他可發射金屬或子彈具有殺傷
力之各式槍砲者，處無期徒刑或5年以上有期徒刑，併科新臺幣
1千萬元以下罰金。
未經許可，轉讓、出租或出借前項所列槍枝者，處5年以上有期
徒刑，併科新臺幣1千萬元以下罰金。
意圖供自己或他人犯罪之用，而犯前2項之罪者，處無期徒刑或7
年以上有期徒刑，併科新臺幣1千萬元以下罰金。
未經許可，持有、寄藏或意圖販賣而陳列第1項所列槍枝者，處
3年以上10年以下有期徒刑，併科新臺幣7百萬元以下罰金。
第1項至第3項之未遂犯罰之。


司法院資訊處製作；財團法人民間司法改革基金會備份。
